臺灣新竹地方法院民事裁定　　　　　　　100年度聲字第593號
聲　請　人　謝評聿
相　對　人　賴盛和
上列當事人間因假扣押供擔保強制執行事件，聲請人聲請通知相
對人限期行使權利，本院裁定如下：
    主  文
相對人應於本裁定送達後二十一日內，就其因本院九十九年度司
執全字第三三六號假扣押執行所受之損害，向聲請人行使權利，
並向本院提出為行使權利之證明。
    理  由
一、按訴訟終結後，供擔保人證明已定二十日以上之期間，催告
    受擔保利益人行使權利而未行使，或法院依供擔保人之聲請
    ，通知受擔保利益人於一定期間內行使權利並向法院為行使
    權利之證明而未證明者。民事訴訟法第104 條第1 項第3款
    後段定有明文。另所謂「訴訟終結」，固應從廣義解釋，包
    括撤銷假扣押或假處分裁定及執行程序終結在內。惟強制執
    行法第132 條已於民國85年10月9 日修正增列第3 項規定債
    權人收受假扣押或假處分裁定後已逾30日者不得聲請執行。
    故假扣押或假處分之供擔保人，於法院撤銷假扣押或假處分
    之執行後，如該假扣押或假處分裁定已逾上開30日期間而不
    得聲請執行時，自不因供擔保人未聲請撤銷假扣押或假處分
    裁定，而影響其依民事訴訟法第106 條準用同法第104 條第
    1 項規定行使定期催告及返還擔保物之權利，最高法院88年
    度臺抗字第682 號裁判要旨可資參照。是以於假扣押執行事
    件，如供擔保之債權人已撤回假扣押之執行，其撤回執行距
    其收受為執行名義之假扣押裁定已逾30日，依強制執行法第
    132 條第3 項規定已不得再聲請強制執行者，亦可認為訴訟
    終結。
二、聲請意旨略以：聲請人曾依本院以94年度裁全字第6659號民
    事裁定，提存新台幣（下同）11萬元為擔保金，聲請人提起
    之民事訴訟經本院99年度家訴字第62號民事判決「被告應給
    付原告新臺幣玖萬壹仟伍佰拾柒元。被告應自民國九十九
    年三月起，至未成年子女謝以宸（民國九十三年九月十一日
    出生）成年之日止，按月於每月十日前給付原告關於未成年
    子女謝以宸之扶養費用新臺幣陸仟捌佰捌拾玖元，如有遲誤
    一期履行，其後之期間視為亦已到期。原告其餘之訴駁回。
    訴訟費用由被告負擔百分之六十，餘由原告負擔。本判決第
    一項得假執行。但被告如以新臺幣玖萬壹仟伍佰拾柒元為
    原告預供擔保，得免為假執行。本判決第二項關於被告應給
    付自民國九十九年三月至民國一百年五月二十三日止之扶養
    費部分得假執行，但被告如為原告預供擔保新臺幣壹拾萬
    仟佰拾伍元，得免為假執行。原告其餘假執行之聲請駁
    回。」，嗣又經臺灣高等法院100 年度家上易字第42號民事
    判決：「原判決關於駁回上訴人下列第二項之訴部分，並假
    執行之聲請暨訴訟費用（除確定部分外）之裁判廢棄。被上
    訴人應自民國九十九年三月起至謝以宸成年之日（民國一百
    十三年九月十日）止，按月於每月十日前再給付上訴人關於
    謝以宸之扶養費用新臺幣仟壹佰壹拾壹元。如有遲誤一期
    履行，其後之期間視為亦已到期。其餘上訴駁回。第一審（
    除確定部分外）、第二審訴訟費用，由被上訴人負擔百分之
    七十八，餘由上訴人負擔。」，為通知相對人行使權利，爰
    依民事訴訟法第104 條第1 項第3 款通知相對人於一定期間
    內行使權利，並為行使權利之證明，提出本院98年度司裁全
    字第336 號民事裁定、98年度存字第1374號提存書、本院9
    9 年度家訴字第62號民事判決、臺灣高等法院100 年家上易
    字第42號民事判決等件為證。
三、經查，聲請人主張上情，業據本院依職權調取本院98年度司
    裁全字第336 號、98年度司執全字第497 號假扣押事件卷宗
    及98年度存字第1374號擔保提存事件卷宗核閱無訛。兩造間
    本院99年度家訴字第62號、100 年家上易字第42號民事事件
    業經判決確定，本案訴訟業已終結，而聲請人亦已於100 年
    12月6 日撤回本院98年度司執全字第497 號假扣押執行事件
    之聲請，距聲請人收受假扣押裁定（98年12月16日寄存送達
    ，依民事訴訟法第138 條第2 項規定寄存送達，自寄存之日
    起，經十日發生效力，即於98年12月27日生效）已逾30日，
    則本件執行程序業已終結，按前揭裁判要旨，符合廣義的訴
    訟終結要件，從而，聲請人聲請通知相對人限期行使權利，
    核與首揭規定相符，自應予准許。
四、依民事訴訟法第95條、第78條，裁定如主文。
中    華    民    國   100    年    12    月    30    日
                  民事第一庭法  官  林麗玉
以上正本係照原本作成。
如對本裁定抗告須於裁定送達後10日內向本院提出抗告狀。
中    華    民    國   101    年    1     月    2     日
                            書記官  鄧雪怡